【裁判字號】    89,訴,1834
【裁判日期】    890925
【裁判案由】    分配表異議之訴
【裁判全文】
臺灣臺中地方法院民事判決                        八十九年度訴字第一八三四號
    原      告  尹升工程股份有限公司
    法定代理人  甲○○
    訴訟代理人  熊梓檳律師
                楊國煜律師
    被      告  慶豐商業銀行股份有限公司  設臺中市○○路○段八號
    法定代理人  丙○○        .
    訴訟代理人  乙○○        .
右當事人間請求分配表異議事件事件，本院判決如左：
    主    文
確認原告對於傑名建設股份有限公司所興建，坐落臺中市○○區○○段第一四二號地
號土地上之建物，鋼筋混凝土造二十二層樓房一棟（臺中市政府八四中工建使字第一
四九七號使用執照，案名天之嬌子），如附表所示曾達生所有不動產建物面積共計九
八．七七平方公尺有法定抵押權存在。
本院八十八年度民執字第一五六五四號執行事件，就原告有法定抵押權存在之曾達生
所有如附所示不動產建物，拍賣所得價金新台幣貳佰零貳萬元，准原告優先受償。
訴訟費用由被告負擔。
    事    實
甲、原告方面：
一、聲明：如主文第一項、第二項所示。
二、陳述：
（一）原告與訴外人傑名建設股份有限公司（下稱傑名公司）於民國（下同）八十三
      年三月間訂立承攬契約，承攬傑名公司所興建坐落臺中市○○區○○段第一四
      二號地號土地上鋼筋混凝土造地上二十二層地下三層樓房一棟之裝修工程，工
      程名稱為天之嬌子，總價新台幣（下同）一億三千五百七十二萬二千零四十一
      元，追加工程款三千零六十六萬五千零七十九元。嗣原告承攬之裝修工程完工
      後，傑名公司尚欠原告工程款四千八百零三萬一千六百七十一元未給付，原告
      遂起訴請求，雙方於鈞院八十八年度重訴字第三四四號言詞辯論程序中達成和
      解，和解內容為「被告（即傑名公司）願給付原告四千八百零三萬一千六百七
      十一元及自八十八年四月一日起，至清償日止，按週年利率百分之五計算之利
      息。被告承認原告對被告所興建坐落臺中市○○區○○段第一四二號土地上新
      建地上二十二層地下三層鋼筋混凝土造集合式住宅，即臺中市政府八四中工建
      使字第一四九七號使用執照案名：天之嬌子，如附表所示不動產建物於四千八
      百零三萬一千六百七十一元之範圍內有法定抵押權存在」。雖傑名公司於八十
      四年十二月二十一日，將上開大樓其中如附表所示建號二七九九號門牌號碼臺
      中市○○路○段四七四號十五樓之建物（下稱系爭建物）區分所有權移轉與訴
      外人曾達生，然抵押權有追及效力，原告對系爭建物之法定抵押權不受影響。
      因此，原告對曾達生所有之系爭建物主張有法定抵押權存在而聲請法院拍賣，
      並經鈞院以八十八年拍字第三五八七號裁定准予拍賣，復因曾達生未提起抗告
      而告確定。
（二）嗣曾達生所有之系爭建物遭被告聲請鈞院強制執行，原告主張對該執行標的物
      之建物有法定抵押權存在，而以前開拍賣抵押物裁定聲明參與分配，被告即向
      鈞院陳報原告並無法定抵押權存在，原告自得對為反對陳述之被告提起本訴，
      且原告之優先債權於鈞院八十八年度民執十字第一五六五四號執行程序中處於
      不確定狀態，亦有提起本件訴訟之確認利益。
（三）對被告抗辯所為之陳述：
  １．原告確為系爭建物之承攬人，已如前述。且原告與傑名公司訂立承攬契約時，
      明記公司僅完成上開大樓之粗坏體，其他未完成之工程皆為原告所施作，施作
      項目高達數百項，非如被告所指僅有游泳池、木作地坪封板等五項。
  ２．承攬關係為一事實關係，不以建築執照上之營造人為誰為唯一之認定，原告確
      實與傑名公司訂立承攬契約，且有施作工程，即可認為有承攬關係之存在，而
      傑名公司或明記公司於被告授信時，未告知被告原告承攬之事實，此屬傑名公
      司與被告間授信是否違約之問題，不影響原告是否為承攬人及原告對承攬之大
      樓有無抵押權之認定。
  ３．再者，法定抵押權之拋棄，係屬處分行為，須經登記後，始得為之；法定抵押
      權之拋棄，係因法律行為而喪失不動產物權，非經登記，不生效力，而明記公
      司拋棄抵押權之行為，因未經登記，故不生效力。況明記公司並非上開大樓裝
      修工程之承攬人，就此承攬關係所生債務之法定抵押權，亦無權利拋棄可言。
三、證據：提出原告與傑名公司之工程承攬合約書、請款單、工程款協議書、臺中地
    方法院八十八年度重訴字第三四四號和解筆錄、臺中地方法院八十八年拍字第三
    五八七號裁定、被告之陳報狀、臺灣高等法院臺中分院八十九年度抗字第二四一
    號裁定、臺中地方法院八十八年度民執十字第一五六五四號強制執行事件八十九
    年五月十二日製作之分配表、工程日報表、點工卡、原告購料及施工之發票、原
    告下包廠商請求給付工程款之信函各一份（以均為影本）為證。
乙、被告方面：
一、聲明：原告之訴駁回。
二、陳述：
（一）曾達生向傑名公司購買系爭建物及坐落之基地時，向被告貸款五百二十一萬元
      ，並將系爭建物及坐落之基地設定最高限額抵押權六百二十萬元予被告以供擔
      保。嗣因曾達生逾期繳納本息，遭被告聲請法院拍賣系爭建物及坐落之基地，
      經鈞院以八十七年度拍字第五０四九號裁定准予拍賣確定，被告即據以聲請法
      院強制執行，並於八十九年三月三日拍定，於進入分配程序時，原告主張其對
      於執行標的物之系爭建物有法定抵押權存在聲明參與分配，被告即為對原告無
      法定抵押權存在之反對陳述，致原告聲明參與分配之債權未被鈞院納入分配表
      中。
（二）傑名公司於八十二年九月間營建天之嬌子案之大樓時，明記公司為結構體工程
      之承攬人，雙方並訂有承攬契約，且建造執照及使用執照上均記載明記公司為
      上開大樓之營造廠商，可知明記公司才為上開大樓之承攬人而非原告。且明記
      公司並書立拋棄法定抵押權之切結書，被告才貸款與曾達生。另一般建築營造
      工程之工程款，皆由建商向金融機構申請建築融資後，依工程進度逐筆撥款予
      工程之承攬人，而傑名公司於八十三年三月向訴外人中國農民銀行豐原分行（
      下稱農民銀行）申請建築融資時，所出具之承諾書中載明「於建築中未經貴行
      同意不得變更起造人及承造人並由建照內法定承造廠商出具拋棄法定抵押權同
      意書」，並由明記公司書立拋棄法定抵押權之切結書，且傑名公司申請農民銀
      行撥付工程完工工程貸款時，所檢附之建築工程勘驗報告書所載之營造廠商亦
      為明記公司，故原告稱其與傑名公司間有承攬關係存在，實屬可疑。又建築法
      中規定，起造人領得建築執照或雜項執照後，如有變更營造人者，應即申報主
      管機關備案，如原告有承攬明記公司未完成之工程，傑名公司應會申報主管機
      關，現傑名公司不依常規經農民銀行同意而變更承攬人為原告，亦不申報主管
      機關變更承造人，顯係原告為得以順利向不知情之利害關係人主張法定抵押權
      ，並以和解方式產生承攬債務之方式為之，原告之意圖，由此可知。
（三）法文規定係承攬之工作為建築物之重大修繕者，承攬人才就承攬關係所生之債
      權，對於其工作所附之定作人之不動產有抵押權。而就原告與傑名公司訂立之
      工程承攬合約書觀之，第四條之工程項目包含「木作地坪封板、機車位畫線、
      電梯車廂防護、浴缸砌磚、保固二年期間內負責交屋及維護、未發包項目（鋁
      門窗工程、捷力牆工程等）」，皆僅為上開大樓公共設施及其中一小部分之修
      繕工程，而附合於上開大樓之結構，非屬建築物之重大修繕程。原告提出之工
      程日報表及點工卡係原告單方面所製作，又點工卡僅為工人清掃、搬運、拆除
      等無關工程施作之記載，而向廠商購料及施工之發票亦無法證明係原告為上開
      大樓之施作或購料所開立。
（四）法定抵押權不得以雙方之合意而成立，是原告與傑名公司無法就原告對系爭建
      物有法定抵押權存在為和解。
（五）又法定抵押權既係經法律規定而發生，不待登記即生效力，是其發生既無庸登
      記，而其拋棄並不會影響他人權利，即無登記之必要，且民法第七百五十九條
      非經登記不得處分其物權，亦不包括法定抵押權。再者法定抵押權不待登記即
      生效力，基於交易安全之保障，定作人或其他相關之債權人就法定抵押權之存
      否有爭執時，應由承攬人提起確認之訴，並經裁判確定有法定抵押權存在後，
      始得實行抵押權而聲請拍賣抵押物。故原告對曾達生所有之系爭建物主張有法
      定抵押權存在而聲請法院准予拍賣，鈞院為准予拍賣之確定裁定，應認不生裁
      判之效力。
三、證據：提出他項權利證明書一紙、抵押權設定契約書、系爭建物及坐落之基地之
    土地及建物登記謄本、臺中地方法院八十七年度拍字第五０四九號裁定及確定證
    明書、被告之陳報狀、臺中地方法院八十八年度民執十字第一五六五四號強制執
    行事件八十九年四月十日製作之分配表、明記公司與傑名公司之工程承攬合約書
    、拋棄法定抵押權之切結書及董監事會議記錄、原告與傑名公司之工程承攬合約
    書、臺中市政府工務局建造執照及使用執照、傑名公司申請中國農民銀行撥付工
    程完工款之通知函及臺中市政府工務局建築工程勘驗報告書、臺中地方法院八十
    八年拍字第三五八七號裁定、臺灣高等法院臺中分院八十九年度抗字第二四一號
    裁定、臺中地方法院八十九年拍字第八三０號裁定及原告自行撤回裁定之部分相
    對人之狀紙各一份、明記公司之公司執照、營造業登記證書、臺中市政府工務局
    （八二）中工建字第四六六七０號函、傑名公司向農民銀行申貸建築融資之承諾
    書各一紙（以上均為影本）為證。
丙、本院依職權調取本院八十八年度民執十字第一五六五四號、八十八年度重訴字第
    三四四號卷宗。
    理    由
一、本件原告主張其與傑名公司於八十三年三月間訂立承攬契約，承攬傑名公司興建
    之坐落臺中市○○區○○段第一四二號地號土地上鋼筋混凝土造地上二十二層地
    下三層樓房一棟之裝修工程，工程名稱為天之嬌子，總價一億三千五百七十二萬
    二千零四十一元，追加工程款三千零六十六萬五千零七十九元。嗣原告承攬之裝
    修工程完工後，傑名公司尚欠原告工程款四千八百零三萬一千六百七十一元未給
    付，原告遂起訴請求，雙方於本院八十八年度重訴字第三四四號言詞辯論程序中
    達成和解，和解內容為「被告（即傑名公司）願給付原告四千八百零三萬一千六
    百七十一元及自八十八年四月一日起，至清償日止，按週年利率百分之五計算之
    利息。被告承認原告對被告所興建坐落臺中市○○區○○段第一四二號土地上新
    建地上二十二層地下三層鋼筋混凝土造集合式住宅，即臺中市政府八四中工建使
    字第一四九七號使用執照案名：天之嬌子，如附表所示不動產建物於四千八百零
    三萬一千六百七十一元之範圍內有法定抵押權存在」。雖傑名公司於八十四年十
    二月二十一日，將上開大樓其中如附表所示建號二七九九號門牌號碼臺中市○○
    路○段四七四號十五樓之建物區分所有權移轉與曾達生，然抵押權有追及效力，
    原告對系爭建物之法定抵押權不受影響。因此，原告對曾達生所有之系爭建物主
    張有法定抵押權存在而聲請法院拍賣，並經本院以八十八年拍字第三五八七號裁
    定准予拍賣，復因曾達生未提起抗告而告確定。嗣曾達生所有之系爭建物遭被告
    聲請鈞院強制執行，原告主張對該執行標的物之建物有法定抵押權存在，而以前
    開拍賣抵押物裁定聲明參與分配，被告即向鈞院陳報原告並無法定抵押權存在，
    原告自得對為反對陳述之被告提起本訴，且原告之優先債權於鈞院八十八年度民
    執十字第一五六五四號執行程序中處於不確定狀態，亦有提起本件訴訟之確認利
    益。
二、被告則以傑名公司於八十二年九月間起造天之嬌子案之大樓時，明記公司為結構
    體工程之承攬人，且建造執照及使用執照上均記載明記公司為上開大樓之營造廠
    商，可知明記公司才為上開大樓之承攬人而非原告。傑名公司於八十三年三月向
    農民銀行申請建築融資時，所出具之承諾書中載明「於建築中未經貴行同意不得
    變更起造人及承攬人並由建照內法定承造商出具拋棄法定抵押權同意書」，並由
    明記公司書立拋棄法定抵押權之切結書，且傑名公司申請農民銀行撥付工程完工
    工程貸款時，所檢附之建築工程勘驗報告書所載之營造廠商亦為明記公司，又如
    原告有承攬明記公司未完成之工程，傑名公司應會依建築法規定向主管機關申報
    有變更承造人之事實，而今竟未申報，故原告稱其與傑名公司間有承攬關係存在
    ，實屬可疑。另就原告與傑名公司訂立之工程承攬合約書觀之，第四條之工程項
    目包含「木作地坪封板、機車位畫線、電梯車廂防護、浴缸砌磚、保固二年期間
    內負責交屋及維護、未發包項目（鋁門窗工程、捷力牆工程等）」，皆僅為上開
    大樓公共設施及其中一小部分之修繕工程，而附合於上開大樓之結構，非屬建築
    物之重大修繕程。而原告提出之工程日報表及點工卡係原告單方面所製作，又點
    工卡僅為工人清掃、搬運、拆除等無關工程施作之記載，而向廠商購料及施工之
    發票亦無法證明係原告為上開大樓之施作或購料所開立云云置辯。
三、按債權人對於分配表所載各債權人之債權有不同意者，應於分配期日一日前，向
    執行法院提出書狀，聲明異議。異議未終結者，為異議之債權人或債務人，得向
    執行法院對反對陳述之債權人提起分配表異議之訴。強制執行法第三十九條第一
    項、四十一條第一項定有明文。查本院八十八年度民執十字第一五六五四號執行
    事件，本院民事執行處原定八十九年五月二十二日實行分配，原告並已於該分配
    期日前（八十九年四月二十八日）具狀針對本院於八十九年四月十日製作分配表
    聲明異議，本院於同年五月十二日更分配表，經被告於同年五月二十日具狀為反
    對陳述後，本院民事執行處取消原定之分配期日，決定就拍賣系爭建物所得價金
    暫不分配，經本院依職權調取本院八十八年度民執十字第一五六五四號卷宗查閱
    無訛，是異議程序尚未終結，為異議之債權人原告自得對反對陳述之債權人被告
    提起分配表異議之訴，合先敘明。
四、次按，承攬之工作為建築物之重大修繕者，承攬人就承攬關係所生之債權，對於
    其工作所附之定作人之不動產有抵押權，修正前民法第五百十三條定有明文。又
    民法債編施行前發生之債，除本施行法有特別規定外，不適用民法債編之規定；
    其在修正施行前發生者，除本施行法有特別規定外，亦不適用修正施行後之規定
    ，民法債編施行法第一條定有明文。而本件應審究之承攬債權，係發生於民法債
    編施行前，施行法並無特別規定，自不適用修正施行後之規定。本件原告主張其
    與傑名公司有承攬關係，承攬工作為上開大樓之重大修繕，而傑名公司就原告所
    承攬之工作尚欠有工程款未付，是原告對於上開大樓如附表所示之系爭建物有法
    定抵押權存在；被告則以原告非上開大樓之承攬人，承攬人應為明記公司；又原
    告所施作之工程並非建物之重大修繕，原告對系爭建物自無抵押權存在，兩造各
    執情詞，是本件應審究者，為原告是否為上開大樓之承攬人？原告承攬之工作是
    否為建築物之重大修繕？經查：
（一）原告主張其與傑名公司於八十三年三月間訂立承攬契約，承攬工作為傑名公司
      興建之坐落臺中市○○區○○段第一四二號地號土地上鋼筋混凝土造地上二十
      二層地下三層樓房一棟之裝修工程，工程名稱為天之嬌子。嗣工程完工後，傑
      名公司尚欠原告工程款四千八百零三萬一千六百七十一元未給付，原告遂起訴
      請求，雙方於鈞院八十八年度重訴字第三四四號言詞辯論程序中達成和解，和
      解內容為「傑名公司願給付原告四千八百零三萬一千六百七十一元及自八十八
      年四月一日起，至清償日止，按週年利率百分之五計算之利息」等情，業據提
      出原告與傑名公司之工程承攬合約書、請款單、工程款協議書、臺中地方法院
      八十八年度重訴字第三四四號和解筆錄、工程日報表、點工卡、原告購料及施
      工之發票、原告下包廠商請求給付工程款之信函各一份為證。被告雖以前揭情
      詞置辯，並提出明記公司與傑名公司之工程承攬合約書、拋棄法定抵押權之切
      結書及董監事會議記錄、臺中市政府工務局建造執照及使用執照、傑名公司申
      請中國農民銀行撥付工程完工款之通知函及臺中市政府工務局建築工程勘驗報
      告書、明記公司之公司執照、營造業登記證書、臺中市政府工務局（八二）中
      工建字第四六六七０號函、傑名公司向農民銀行申貸建築融資之承諾書各一紙
      為證。惟經本院依職權調取八十八年度重訴字第三四四號卷宗核閱，傑名公司
      對於原告就上開大樓之裝修工程所生之承攬債權予以承認，並就傑名公司尚欠
      之前開工程款數額為和解，足認原告就上開大樓之施作，確實生有承攬債務。
      至於建築執照及使用執造上記載之營造人為誰，嗣後變更營造人而向主管機關
      報備，僅為政府對營建業所為之行政管理措施，雖可作為認定是否有承攬關係
      之憑據之一，然非決定私人間承攬債權債務是否成立、生效之要件，蓋私人間
      基於私法自治之精神，雙方就一方完成一定之工作他方給付報酬為意思表示合
      致，承攬契約即為成立、生效，是被告辯稱原告就上開大樓之施作與傑名公司
      間並未有承攬債務云云並不可採。復觀之明記公司所承攬之工作內容為上開大
      樓之結構體工程，而原告所承攬之工作內容為上開大樓之裝修工程，二者所完
      成之工作並非相同，所成立者應為不同之承攬契約，並各自成立、生效，是原
      告與傑名公司間確有承攬契約存在應屬無疑。又按債者為特定人對特定人，請
      求為特定行為之法律關係，是債權債務之發生、行使、消滅與否，應就債務人
      與債權人間決之，與第三人無關，而原告與傑名公司間之承攬契約之成立、效
      力如何，與農民銀行審核結果係明記公司承攬人無關，且第三人明記公司對第
      三人農民銀行與被告為拋棄法定抵押權之意思表示，亦不影響原告與傑名公司
      承攬債權債務及原告法定抵押權存在之效力。再者一般房屋之完工包括結構體
      部分與裝修部分，傑名公司自需完成房屋之結構體與裝修而交屋，是傑名公司
      與明記公司訂立上開大樓之結構體工程承攬契約後，尚須就上開大樓之裝修工
      程與他人訂立承攬契約，至於是否達建築物之重大修繕程度為另一問題，不能
      以傑名公司與明記公司訂立承攬契約後再與原告訂立承攬契約，即以傑名公司
      未依常規向主管機關申請變更營造人及向農民銀行告知承攬人有變更，而遽認
      原告與傑名公司間之承攬契約非為真實，且參之原告提出之工程日報表及點工
      卡，其確實在施作案名為天之嬌子之上開大樓裝修工程。從而，被告之抗辯並
      不可採，原告主張其為上開大樓之承攬人，應可採信。
（二）被告雖又辯稱原告施作之工程非為建築物之重大修繕，然為原告所否認，並稱
      明記公司僅完成上開大樓之粗坏體，其他未完成之工程皆為原告所施作等語。
      再據原告提出被告不爭執真正之原告與傑名公司之工程承攬合約書觀之，合約
      書第四條規定之工程範圍「木作地坪封板、機車位畫線、電梯車廂防護、浴缸
      砌磚、保固二年期間內負責交屋及維護、未發包項目（石材、二次工程及其他
      待設計發包後工程）」為較粗略之約定，第五條第二項並規定「鋁門窗工程與
      捷力牆工程為實際數量承攬」，但契約附件之工程項目則就施作內容一一規定
      ，包括門窗工程、建築裝修工程、泥作裝條工程、雜項工程、設備工程、景觀
      綠化工程等六大項目，其中包括玻璃、門、窗、內外牆水泥粉光、水泥粉刷、
      油漆、露台、陽台、電梯間、住房、廚房、衛浴之磁磚、地磚、木質地板、外
      牆掛磚、門鑑、機車位畫線、停車場畫線、欄杆、扶手、爬梯、不銹鋼人孔蓋
      、公共排水溝、外牆造型、採光罩、電梯工程、帷幕牆、公共設備．．．等九
      十五項工程，係就房屋結構完成後所為之全面性修繕，非僅就上開大樓之公共
      設施或其中之一小部分修繕，且原告承攬酬高達一億六千六百三十八萬七千一
      百二十元，有原告提出被告不爭執真正之請款單為證。復據被告所提出兩造所
      不爭之明記與傑名公司之工程承攬合約上所載之工程總價二億零四百七十六萬
      一千九百零五元以觀，本件裝修費用為上開大樓結構體完成價值之四分之三，
      費用亦屬高昂，因裝修之故必使建築物之價值提昇一倍，而達到可以交屋之地
      步，是認原告承攬之工作屬為上開大樓之重大修繕。故原告就四千八百零三萬
      一千六百七十一元及法定遲延利息之承攬債權，對於其工作所附之定作人傑名
      公司之上開大樓有法定抵押權。
五、又按一建築物區分為數部分，而各得獨立為所有權之客體者，則各該獨立之區分
    建築物為獨立之不動產。因此承攬人工作之建築物倘可區分為數個獨立之不動產
    者，應就各該獨立之不動產因承攬關係所生之債權，分別發生民法第五百十三條
    所定之法定抵押權。又承攬人承建定作人所定作之房屋，為集合房屋大樓之全部
    ，其本此承攬關係所生之報酬債權，依民法第八百七十五條所定：「為同一債權
    之擔保，於數不動產上設定抵押權，而又未限定各個不動產所負擔之金額者，抵
    押權人得就各個不動產賣得之價金，受債權全部或一部之清償」之同一法理，自
    得就此項報酬債權全部，依民法第五百十三條規定，僅對受讓其中一區分所有物
    之該他人行使法定抵押權（最高法院七十九年度台上字第一四六一號、八十一年
    度台上字第一二二七號裁判意旨可參）。經查原告對上開大樓有法定抵押權，已
    如前述，而系爭建物係上開大區分數部分之一部，為獨立之所有權之客體，有被
    告提出之建物登記謄本一份為證，揆諸首開說明，原告對系爭建物有法定抵押權
    ，自可就承攬報酬之全部行使。再按不動產所有人設定抵押權後，得將不動產物
    權讓與他人，但其抵押權不因此而受影響。本章抵押權之規定於法定抵押權準用
    之，民第八百六十七條、第八百八十三條分別定有明文。傑名公司為系爭建物之
    起造人，嗣雖移轉所有權與曾達生，有臺中市政府工務局建造執照及使用執照、
    建物登記謄本各一份為證，依前揭規定，原告之法定抵押權仍不受影響，自仍追
    及系爭建物而存在。
六、綜上所述，原告請求確認對於傑名公司興建，坐落臺中市○○區○○段第一四二
    號地號土地上之建物，鋼筋混凝土造二十二層樓房一棟（臺中市政府八四中工建
    使字第一四九七號使用執照，案名天之嬌子），如附表所示曾達生所有不動產建
    物面積共計九八．七七平方公尺有法定抵押權存在，為有理由，應予准許。而原
    告參與分配之債權有法定抵押權擔保，被告之債權則係設定之一般抵押權作擔保
    ，原告自可優先於被告受償，故經本院調取本院八十八年度民執字第一五六五四
    執行事件核閱，本院民事執行處於八十九年五月十所製作之最近一次分配表，原
    告之分配次序除執行費及土地增值稅外為第七順位，並將拍賣系爭建物所得優先
    分配予之原告，洵為正當，因此，本院八十八年度民執字第一五六五四號執行事
    件，原告就其有法定抵押權存在之債務人曾達生所有之建物拍賣所得價金二百零
    二萬元，應有優先受償權。
七、兩造其餘主張及所提證據，與本院上開論斷無涉，爰不予一一贅述，附此敘明。
八、結論：原告之訴為有理由，依民事訴訟法第七十八條判決如主文。
中      華      民      國    八十九    年      九      月    二十五    日
                                    臺灣臺中地方法院民事第三庭
~B法      官  涂秀玲
右為正本係照原本作成
如不服本判決，應於判決送達後二十日內，向本院提出上訴狀。
中      華      民      國    八十九    年      九      月    二十五    日
~B法院書記官


司法院資訊處製作；財團法人民間司法改革基金會備份。
